ACORDAO-COMPLETO-2416821

ACÓRDÃO DE RELAÇÃO

ACÓRDÃO DE RELAÇÃO 1792/2020 ATA 26/2020 - PLENÁRIO

Acórdão 1792/2020-TCU-Plenário
Vista esta solicitação encaminhada pela Secretaria de Gestão e Desempenho de Pessoal do Ministério da Economia de prorrogação do prazo fixado para atendimento das determinações expedidas pelo Acórdão 1614/2019-TCU-Plenário, comunicadas pelo Ofício 3558/2019-TCU/Sefip, de 30/7/2019,
os ministros do Tribunal de Contas da União, reunidos em sessão de Plenário, ACORDAM, por unanimidade, nos termos propostos pela Secretaria de Fiscalização de Pessoal e com fundamento no art. 183, inciso I, alínea 'd', do Regimento Interno, em autorizar a prorrogação de prazo solicitada pela Secretaria de Gestão e Desempenho de Pessoal do Ministério da Economia e conceder-lhe mais 90 (noventa) dias, contados da ciência desta deliberação, para atendimento integral das determinações do Acórdão 1614/2019-TCU-Plenário.
1. Processo TC-Processo 030.187/2018-4 (REPRESENTAÇÃO) 
1.1. Classe de Assunto: VII.
1.2. Interessada: Secretaria de Gestão e Desempenho de Pessoal do Ministério da Economia.
1.3. Unidades: Ministério da Economia e Advocacia-Geral da União.
1.4 Relatora: ministra Ana Arraes.
1.5. Representante do Ministério Público: não atuou
1.6. Unidade Técnica: Secretaria de Fiscalização de Pessoal (Sefip) .
1.7. Representação legal: Evaristo Orlando Soldaini (OAB/RJ 51077) , representando Simirame Leite Soldaini, Carlos Alberto de Lima Siqueira e Francisco Lima de Siqueira Júnior; Maira Benarrosh Macedo (OAB/RO 9.402) e outros, representando Jose Pereira Ramos; Raul Ribeiro da Fonseca Filho (OAB/RO 555) e outros, representando Sindicato dos Servidores Públicos Federais em Rondonia - Sindsef. 
1.8. Determinações/Recomendações/Orientações: não há.

ACORDAO-COMPLETO-2547659

Acórdão de Relação 2428/2022 - Plenário

Acórdão de Relação

ACORDAO-COMPLETO-2498018

Acórdão de Relação 1971/2021 - Plenário

ACORDAO-COMPLETO-2483336

Acórdão de Relação 1466/2021 - Plenário

ACORDAO-COMPLETO-2454408

Acórdão de Relação 370/2021 - Plenário

ACORDAO-COMPLETO-2443411

Acórdão de Relação 4506/2020 - Plenário

MARIA DALVA CHAVES

LUIZ DE SOUSA SANTOS JUNIOR

Débora de Oliveira

MARCELINO FERREIRA DE AZEVEDO FILHO

JAVANCY CELSO DE LIMA

PEDRO BATISTA DE ARAÚJO

MARIA DO SOCORRO CAMARA ARAUJO

SINDICATO DOS TRABALHADORES EM SAÚDE, TRABALHO E PREVIDÊNCIAL SOCIAL NO DISTRITO FEDERAL (¿SINDPREV/DF¿)

IVALDO BEZERRA DIAS

ELIANE BARBOSA DE OLIVEIRA

ODENILDES TAVARES FRUTUOSO

FERNANDO ANTONIO CORDEIRO PEIXOTO

MARIA DAS NEVES BRAZ CAVALCANTI DE MACEDO

MARILENE ALVES DE LIMA

MARIA VALDICE LIMA DE SOUZA

MARIA CONCEICAO DA SILVA NOE

ANA ARRAES

Evaristo Orlando Soldaini (OAB/RJ 51077), representando Simirame Leite Soldaini, Carlos Alberto de Lima Siqueira e Francisco Lima de Siqueira Júnior; Maira Benarrosh Macedo (OAB/RO 9.402) e outros, representando Jose Pereira Ramos; Raul Ribeiro da Fonseca Filho (OAB/RO 555) e outros, representando Sindicato dos Servidores Públicos Federais em Rondonia - Sindsef.

Não atuou

REPRESENTAÇÃO (REPR)

Secretaria de Fiscalização de Pessoal (Sefip).